Manasés Ricardo Jiménez Paiz

Bachiller en ciencias y letras con diplomado en operador, reparador y programador de computadoras.



Datos personales



Manasés Ricardo Jiménez Paiz



manasesj46@gmail.com



38717433



16-83 Boulevard el Caminero zona 6 de Mixco.



8 de enero de 2003



quatemalteco



manases.herokuapp.com

Idiomas

Ingles



Aptitudes

- Capacidad de adaptación
- Habilidades comunicativas
- Competencias digitales
- Trabajo en equipo
- Responsabilidad

Referencias

Lesvin Zuñiga 50728345

Denilson Canel 55796774

Perfil

Persona responsable, apasionada por el aprendizaje y la innovación. Con experiencia en programación con diversos lenguajes. Actualmente me encuentro en la búsqueda de un empleo en el que pueda demostrar mis capacidades, al interior de una empresa en la que pueda crecer a futuro tanto a nivel personal como profesional.

Formación

Universidad

feb 2022 - presente

Universidad Mariano Galvez, sede la florida

Actualmente me encuentro cursando la carrera de ingeniería en sistemas en la universidad anteriormente descrita.

Nivel Diversificado

ene 2019 - oct 2020

Instituto Tecnológico Dr. Theo Bloem, Sacoj, Mixco

Nivel Básico

ene 2016 - oct 2018

INEBE Prof. Roberto Antonio Villeda Santis, San José las rosas, Mixco.

Preprimaria y Primaria

ene 2009 - oct 2015

Escuela Republica de Turguía, San Francisco, Mixco.

Experiencia

Programador Web / Docente de nivel medio

ene 2021 - oct 2021

Colegio Fuente de Vida, La florida, Mixco

Los roles que desempeñé durante el tiempo que estuve laborando para ese centro educativo fueron: programador web en el área back-end, usando tecnologías como PHP y MySQL. Otro de los roles que desempeñe fue el de docente de computación de nivel medio donde impartí conocimiento de tecnologías como Python y C++, además poseo un portafolio donde evidencio un poco de mi trabajo. https://manases.herokuapp.com (este portafolio fue creado con Node.JS desde cero)

Auxiliar de Archivo

ene 2022 - presente

RANSA. El naranio, zona 4 de Mixco

Entre las funciones que desempeño está el ordenar y digitalizar papelería importante que RANSA maja de cada uno de los clientes con los que trabaja, además de apoyar en algunos proyectos de tecnología.

Competencias

Base de datos en SQL y MySQL.

PHP y framework Laravel.

JavaScript y framework Node.JS.

HTML5 y CSS

C++.

Python.

Mantenimiento preventivo en equipos de cómputo.

Conocimiento del paquete de Office.